# 以成本法计量的可供出售金融资产 19 年出售如何处理

提问人：zoewong 时间：2019-04-23 22:31:45
公司 17 年取得的“三无”股权投资作为可供出售金融资产核算，按照成本法计量， 2019 年 1 月 1 日使用新准则， 4 月要出售该投资，收益可以计入当期损益吗？

回答人：chenyiwei
1 、要看在新准则下，该项金融资产是作为 “以公允价值计量且其变动计入损益” 类别，还是“以公允价值计量且其变动计入其他综合收益” 类别。
2 、即使属于前一类别， 2019 年内可计入损益的金额也仅限于 2019 年初至处置日之间发生的公允价值变动。以前年度累积的公允价值变动不再能转入 2019 年度收益。